【裁判字號】    89,訴,1110
【裁判日期】    900810
【裁判案由】    毒品危害防制條例
【裁判全文】
臺灣彰化地方法院刑事判決                        八十九年度訴字第一一一號
    公  訴  人  臺灣彰化地方法院檢察署檢察官
    被      告  甲○○
右列被告因違反毒品危害防制條例案件，經檢察官提起公訴（八十九年度毒偵字第四
三二九號）及移送併案審理（八十九年度毒偵字第五三一０號、九十年度毒偵字第一
六六三號），本院判決如左：
    主      文
甲○○連續施用第一級毒品，累犯，處有期徒刑壹年。扣案之吸管勺子壹支沒收。又
連續施用第二級毒品，累犯，處有期徒刑柒月。扣案之吸食器壹組、塑膠鏟子伍支、
安非他命吸食器壹組，均沒收。主刑部分應執行有期徒刑壹年伍月。
    事      實
一、甲○○前因違反麻醉藥品管理條例案件，先後經本院以八十二年度易字第一八三
    四號及八十二年度訴字第一八七六號判決分別判處有期徒刑七月及五年二月，並
    定應執行刑有期徒刑五年六月確定，於民國八十四年八月二十四日假釋出獄，至
    八十八年二月五日假釋期滿執行完畢。又因施用毒品案件，先後二次經送觀察、
    勒戒後，均認無繼續施用毒品之傾向，由台灣彰化地方法院檢察署檢察官分別於
    八十七年十月二十九日以八十七年度偵字第九一０五號，及八十八年一月十二日
    以八十八年度偵字第三五三號為不起訴處分確定。復因三犯施用第一、二級毒品
    海洛因及安非他命案件，經本院裁定強制戒治一年，所涉刑案部分，並經本院判
    處有期徒刑一年二月確定（尚未執畢）。詎仍不知悔改，復基於概括之犯意，自
    八十九年八月九日起至九十年四月十四日止，以將海洛因摻入香煙中吸食之方式
    ，在彰化縣境內連續施用第一級毒品海洛因多次；又另基於概括之犯意，自八十
    九年八月九日起至九十年四月十四日止，以將安非他命置於玻璃管內，用火燒烤
    吸食煙氣之方式，在上開地點連續施用第二級毒品安非他命多次。嗣分別於八十
    九年八月九日下午五時三十分許，在彰化縣永靖鄉○○村○○路○段一五三巷廿
    五弄十二號住處為警查獲，並當場扣得其所有之吸食器一組、塑膠鏟子五支；又
    於八十九年十月二十日下午四時三十分許，在彰化縣竹塘鄉○○村○○路保安巷
    五十三號為警查獲，並當場扣得其所有之吸管勺子一支，復前往其上開住處扣得
    安非他命吸食器一組等物；另於九十年四月十四日中午十二時三十分許，在彰化
    縣埔心鄉○○村○○路四一０之十二號「三立釣蝦場」為警查獲。
二、案經彰化縣警察局北斗分局、二林分局分別報請及彰化縣警察局移送臺灣彰化地
    方法院檢察署檢察官偵查起訴及移送本院併案審理。
    理      由
一、右揭事實，業據被告甲○○於本院審理中坦承不諱，並有前揭扣案之吸食器一組
    、塑膠鏟子五支、吸管勺子一支、安非他命吸食器一組足資為憑，且其於前揭時
    地獲案後所採尿液送驗結果，係呈嗎啡及安非他命類陽性反應，有彰化縣衛生局
    煙毒尿液檢驗成績書三紙附卷可稽。又被告前因施用毒品案件，先後二次經送觀
    察、勒戒後，均認無繼續施用毒品之傾向，由台灣彰化地方法院檢察署檢察官分
    別於八十七年十月二十九日以八十七年度偵字第九一０五號，及八十八年一月十
    二日以八十八年度偵字第三五三號為不起訴處分確定等情，有臺灣高等法院被告
    全國前案紀錄表、台灣彰化地方法院檢察署刑案資料查註紀錄表各一份、不起訴
    處分書二份在卷可按。本案事證已臻明確，被告犯行洵堪認定。
二、核被告甲○○三犯以上施用第一、二級毒品海洛因及安非他命案件，所為係犯毒
    品危害防制條例第十條第一項、第二項之施用第一、二級毒品罪。被告於施用前
    後持有海洛因及安非他命之低度行為，應為施用之高度行為所吸收，不另論罪。
    又其多次施用第一、二級毒品犯行，均為時間緊接，方法相同，觸犯構成要件相
    同之罪名，顯係基於概括之犯意為之，各依連續犯之規定論以一罪，並均依法加
    重其刑。至其所犯上開二罪間，犯意各別，行為互殊，應予分論併罰。查被告前
    因違反麻醉藥品管理條例案件，先後經本院以八十二年度易字第一八三四號及八
    十二年度訴字第一八七六號判決分別判處有期徒刑七月及五年二月，並定應執行
    刑有期徒刑五年六月確定，於八十四年八月二十四日假釋出獄，至八十八年二月
    五日假釋期滿執行完畢，有卷附臺灣高等法院被告全國前案紀錄表、台灣彰化地
    方法院檢察署刑案資料查註紀錄表足參，其受有期徒刑之執行完畢，五年內再犯
    本件有期徒刑以上之罪，為累犯，均應依法遞加其刑。另公訴人就被告自八十九
    年十月二十日或其前四日內某時起至九十年四月十四日或其前四日內某時止，涉
    嫌施用海洛因及安非他命而移送本院併辦部分，雖未據提起公訴，然此因與前揭
    業經起訴之部分有連續犯之裁判上一罪關係，為起訴效力所及，基於審判不可分
    原則，本院自得併予審究，附此敘明。爰審酌被告先後多次送交觀察勒戒及強制
    戒治，均未能徹底戒除毒癮，且屢次為警查獲後仍繼續施用毒品，毫無警惕改過
    之意，品行不佳，非施予相當期間之監禁教化，顯不足以收其矯正遷善之效，惟
    其於本院審理中尚知坦認犯行，及其犯罪動機、手段、目的、犯後態度、所生危
    害、智識程度等一切情狀，分別量處如主文所示之刑，並定其應執行之刑，以示
    懲儆。扣案之吸食器一組、塑膠鏟子五支、吸管勺子一支、安非他命吸食器一組
    等物，均係自被告住處或其所駕車輛中扣得，被告空言否認為其所有，已嫌無據
    ，應認仍屬被告所有供犯罪所用之吸食工具，依刑法第三十八條第一項第二款之
    規定，宣告沒收。至其餘扣於他案之毒品及器具，因毒品數量非微，顯非供作日
    常吸食之需，而一百七十個分裝袋及電子磅秤等其餘器具，均與施用毒品無直接
    關聯，且經公訴人就其另涉販賣毒品部分起訴，自毋庸於本案宣告沒收，附此敘
    明。
據上論斷，應依刑事訴訟法第二百九十九條第一項前段，毒品危害防制條例第十條第
一項、第二項，刑法第十一條前段、第五十六條、第四十七條、第五十一條第五款、
第三十八條第一項第二款，判決如主文。
本案經檢察官陳燕瑩到庭執行職務。
中      華      民      國      九十    年      八    月      十        日
                                臺灣彰化地方法院刑事第三庭
                                    法      官
附錄本案論罪科刑法條：
毒品危害防制條例第十條第一項、第二項
右正本證明與原本無異。
如不服本判決，應於判決送達後十日內向本院提出上訴狀( 須附繕本 )。
                                    法院書記官
中      華      民      國    八十九   年    十    月    十二    日


司法院資訊處製作；財團法人民間司法改革基金會備份。
